宣示判決筆錄
原      告  華南產物保險股份有限公司

法定代理人  陳文智  
訴訟代理人  陳致安  
            賴韋廷  
被      告  王雪芬  
上列當事人間110年度中小字第2106號請求損害賠償事件，於中
華民國110年10月13日上午10時40分整在臺灣臺中地方法院臺中
簡易庭宣示判決，出席職員如下：
    法      官  林筱涵
    書  記  官  張峻偉
朗讀案由。
法官朗讀主文宣示判決如下：
    主      文
被告應給付原告新臺幣壹萬零肆佰參拾捌元，及自民國一一○年
二月二十七日起至清償日止，按週年利率百分之五計算之利息。
訴訟費用新臺幣壹仟元由被告負擔。
本判決得假執行。
    事實及理由之要領
一、原告主張：被告於民國108年11月27日18時47分許，駕駛車
    牌號碼000-0000號自用小客車，行經臺中市○○區○○路○段000
    號前時，因未注意車前狀況，自後追撞原告所承保、由訴外
    人林國宜所駕駛、且為訴外人健豐泡棉股份有限公司所有之
    車牌號碼000-0000號自用小客車（下稱系爭車輛），致系爭
    車輛受損，修復費用共計新臺幣（下同）49,480元（含工資
    費用6,100元、零件費用43,380元），而系爭車輛受損部分
    業由原告依保險契約予以理賠。為此，爰依保險法第53條之
    規定及侵權行為之法律關係，請求被告賠償上開零件折舊後
    之修復費用10,438元，並聲明：如主文第一項所示。
二、上開原告主張之事實，業據其提出汽車險賠款申請書、道路
    交通事故當事人登記聯單、初步分析研判表【記載被告有未
    注意車前狀況，並隨時採取必要之安全措施之肇事原因、林
    國宜尚未發現肇事因素】、現場圖、統一發票、派工單、行
    車執照、車損照片為證，並經本院向臺中市政府警察局第五
    分局第五交通分隊調取本件交通事故之道路交通事故現場圖
    、道路交通事故調查報告表、A3類道路交通事故調查報告表
    、A3類道路交通事故調查紀錄表、道路交通事故當事人登記
    聯單、交通事故補充資料表、現場照片、初步分析研判表核
    閱無誤。被告已於相當時期受合法之通知，而於言詞辯論期
    日不到場，亦未提出準備書狀爭執，依民事訴訟法第436條
    之23準用第436條第2項適用第280條第3項、第1項之規定，
    視同自認。從而，原告依保險法第53條之規定及侵權行為之
    法律關係，請求被告給付零件計算折舊後之修復費用10,438
    元（即含工資費用6,100元、零件費用4,338元），及自起訴
    狀繕本送達翌日即110年2月27日（見豐小卷第71頁送達證書
    ）起至清償日止，按週年利率5％計算之遲延利息，為有理由
    ，應予准許。
三、訴訟費用負擔及假執行宣告之依據：民事訴訟法第78條、第
    436 條之19第1 項、第436 條之20。
　
民事訴訟法第436 條之24第2 項：
對於本判決之上訴，非以違背法令為理由，不得為之。
如對本判決上訴，須於判決送達後20日內向本院提出上訴狀，並
須表明原判決所違背之法令及其具體內容與依訴訟資料可認為原
判決有違背法令之具體事實之上訴理由（均須按他造當事人之人
數附繕本）
中　　華　　民　　國　　110 　年　　10　　月　　13　　日
                  臺灣臺中地方法院臺中簡易庭
                                  法  官  林筱涵
                                  書記官  張峻偉
以上正本證明與原本無異。
中　　華　　民　　國　　110 　年　　10　　月　　13　　日
                                  書記官  張峻偉